【裁判字號】    92,上易,758
【裁判日期】    921009
【裁判案由】    傷害
【裁判全文】
臺灣高等法院臺南分院刑事判決              九十二年度上易字第七五八號   Ｃ
      上  訴  人
      即  被  告  丁  ○  ○
右上訴人因傷害案件，不服臺灣雲林地方法院九十二年度易字第六六號中華民國九十
二年七月三日第一審判決（起訴案號：臺灣雲林地方法院檢察署九十一年度偵字第四
七三號），提起上訴，本院判決如左：
      主      文
上訴駁回。
      事      實
一、丁○○與甲○相鄰而居，兩家人因用地糾紛素有嫌隙，民國（下同）九十年八月
    八日中午十二時許，在雲林縣四湖鄉○○路六十二巷三號前，甲○拿鐵鎚、鑿子
    ，要將緊鄰丁○○房屋左前角的一塊水泥塊打平，以便在自來水錶箱上加蓋，丁
    ○○即指甲○這樣子是在破壞丁○○的風水，以三字經辱罵甲○，致甲○以傷害
    之故意，手拿鐵鎚、鑿子打丁○○，反而被丁○○搶下鑿子，亦以傷害之意思，
    拿鑿子打甲○，甲○以右手擋起來，而造成右第三掌骨骨折之傷害。
二、案經甲○訴由雲林縣警察局台西分局報請台灣雲林地方法院檢察署檢察官偵查起
    訴。
      理      由
一、訊據上訴人即被告丁○○矢口否認傷害犯行，辯稱：「甲○是在中午十二點在破
    壞我的風水，我阻止他就拿鑿子及鐵鎚打我，我的手都有受傷。之後我女兒乙○
    ○、丙○○來，甲○夫妻、兒子及媳婦就拿鋤頭柄打我們，他兒子是拿鋤頭柄、
    甲○拿鋁棒，他們就打我及我二個女兒，我搶下鑿子就倒地，沒有傷害甲○」等
    語。
二、經查：被告丁○○於上開時、地傷害甲○等情，已據告訴人甲○於警訊、偵查中
    指訴甚詳，並於原審指稱：「因自來水的開關蓋破裂，要加蓋，要鑿平，丁○○
    來問，就罵我說：幹你娘，你在打什麼，還說這地是你的，我回答說若不是我的
    地那裡有一個洞應該蓋起來，他就邊繼續罵，邊過來搶我的鑿子打我。」「他拿
    鑿子打過來，我用右手擋起來，所以我的掌骨斷裂。」（原審卷第四六頁背面－
    四七頁正面），之後，於本院調查時仍為相同之供述。且甲○受有右第三掌骨骨
    折之傷害，有華濟醫院診斷證明書一件在卷可證。其提出診斷證明書記載係於九
    十年八月八日當天就入院，接受開刀行內固定復位，因此，甲○所指受被告打傷
    ，應可採信。被告丁○○所辯，無非卸責之詞，不可採取，本件事證明確，被告
    犯行，至堪認定。
三、核被告丁○○所為，係犯刑法第二百七十七條第一項之傷害人之身體罪。被告丁
    ○○曾因過失致人於死案件，經法院判處有期徒刑七月，於九十年四月二十五日
    執行完畢，有被告全國前案紀錄表一件可證，其於有期徒刑執行完畢後五年內再
    犯本件有期徒刑以上之罪，為累犯，應依法加重其刑。原審以被告丁○○罪證明
    確，適用刑法第二百七十七條第一項、第四十七條、第四十一條第一項前段，罰
    金罰鍰提高標準條例第一條前段、第二條之規定，並審酌：因甲○所要敲平的那
    塊水泥塊（原審卷第五三頁第一張照片），認為是個合理的行為，丁○○卻硬指
    甲○「在中午十二點在破壞其風水」，擺明了要挑釁，可以看出是個刻意挑釁，
    而是平常人難以忍受的行徑。基於丁○○刻意肇因的行為，且甲○確也受有骨折
    傷害，因而量處丁○○六個月有期徒刑，並諭知易科罰金之折算標準。本院經核
    原審認事用法俱無不合，量刑亦稱妥適，被告上訴意旨仍執前詞，否認犯罪，指
    摘原判決不當，並無可取，為無理由，應予駁回。
據上論結，應依刑事訴訟法第三百六十八條，判決如主文。
本案經檢察官廖椿堅到庭執行職務。
中    華    民    國      九十二      年      十      月      九        日
                                  臺灣高等法院臺南分院刑事第二庭
                                      審判長法官  黃    崑    宗
                                            法官  莊    俊    華
                                            法官  林    勝    木
右正本證明與原本無異。
不得上訴。
                                      法院書記官  吳    秋    賢
中    華    民    國      九十二      年      十      月      九        日
附錄法條：
刑法第二百七十七條第一項：傷害人之身體或健康者，處三年以下有期徒刑、拘役或
                          一千元以下罰金。


司法院資訊處製作；財團法人民間司法改革基金會備份。
